【裁判字號】    90,交上訴,81
【裁判日期】    901225
【裁判案由】    業務過失致死
【裁判全文】
臺灣高等法院高雄分院刑事判決                  九十年度交上訴字第八十一號
    上訴人  臺灣屏東地方法院檢察署檢察官
    被  告  甲○○
右上訴人因被告業務過失致死案件，不服臺灣屏東地方法院九十年度交訴字第七十六
號中華民國九十年七月廿六日第一審判決（起訴案號：臺灣屏東地方法院檢察署九十
年度偵字第二六○六號），提起上訴，本院判決如左：
      主  文
原判決撤銷。
甲○○從事業務之人，因業務上之過失致人於死，處拘役肆拾日，如易科罰金以參百
元折算壹日。
      事  實
一、甲○○平日以駕駛車牌號碼Ｄ８—４１７０號自小貨車運送豆渣為業，為附隨駕
    駛業務之人，於民國九十年三月五日十九時許，駕駛上開車輛沿屏東縣內埔鄉○
    ○村里○路由西向東方向行駛，行至同一路段西勢桿五十號電桿附近時，因欲至
    附近找友人，而將該車輛停靠於西勢桿五十號電桿往東約十點一公尺處之路邊，
    詎其僅將其所駕駛之上開車輛之故障燈號打開，卻疏未注意將車緊靠路邊停放，
    而將車置於距離路邊仍有七十公分處之該車道上停放，使停放之該車逾越該車道
    之二分之一，此時適有被害人梁炳賢騎乘ＧＫ５—１００號重型機車於同一路段
    同向行駛，行至該處時，亦未注意車前狀況，而擦撞甲○○停放逾車道二分之一
    之上開車輛之左後側，造成被害人梁炳賢人車倒地，受有頭部外傷併顱內出血，
    經送醫急救不治死亡。甲○○於肇事後託人報案，並留在現場，迨警員到場詢問
    肇事之人時，尚未發覺為其肇事前，即主動向到場警員表示為其肇事而為自首並
    接受審判。
二、案經丙○○、乙○○告訴及台灣屏東地方法院檢察署檢察官自動檢舉偵查起訴。
      理  由
一、訊之被告甲○○堅決否認有何過失，辯稱：我有開大燈，車子停靠路邊，當地有
    路燈、視線良好，車子不多，我停車只是與朋友講幾句話，沒打算長留，我雖然
    沒放標誌在車後，但被害人應可看到我車子，是他不小心，我無法防範云云。惟
    查：右揭停放車輛不當過失肇事之事實，業据告訴人家屬丙○○、乙○○指訴綦
    詳，並有道路交通事故調查報告表、現場圖、現場照片、勘驗筆錄、驗斷書、相
    驗屍體證明書可稽。又証人即警員張吉秀亦稱：該路寬八．五米，沒有畫線等語
    （見九十年六月廿七日本院訊問筆錄），又依現場圖所示，該路寬八．五米，被
    告甲○○將車置於距離路邊仍有七十公分處之該車道上停放，其車身有一．七米
    寬（見相驗卷第六頁）。因該路寬僅八．五米，則來往車道應各為四．二五米（
    八．五米除以二），而被告甲○○車身寬一．七米，其車輛又置於離路邊仍有七
    十公分處之該車道上停放，使其車逾越該車道之二分之一（該車道之二分之一為
    二．一二五米，被告甲○○停車占用車道為一．七米＋○．七米＝二．四米），
    該車道僅剩一．八五米供其他人車通行（四．二五米－二．四米＝一．八五米）
    ，而一．八五米之寬度顯然不夠該車道上之其他人車通行，是被告甲○○放置車
    輛顯然太突出於車道，顯會影響交通，其放置車輛太突出，而致其他來往車輛碰
    及而肇事，應有過失，其辯稱無過失云云，係卸責之詞，不足採信，其犯行已堪
    認定。
二、被告甲○○平日以駕駛車輛運送豆渣為業，為附隨駕駛業務之人，其因車輛停放
    不當致肇事使人死亡，核係犯刑法第二百七十六條第二項之業務過失致死罪。被
    告甲○○於肇事後託人報案，並留在現場，迨警員到場詢問肇事之人時，尚未發
    覺為其肇事前，即主動向到場警員表示為其肇事等情，業經證人即現場處理之警
    員張吉秀證述在卷，應認被告甲○○已有自首，應依刑法第六十二條前段之規定
    減輕其刑。
三、原審不察，遽諭知無罪，尚有未洽，檢察官上訴指摘原判決不當，為有理由，自
    應予撤銷改判，審酌被告甲○○停車突出車道不當致人於死，固有過失，惟死者
    騎機車未注意車前狀況，同有過失，且被告甲○○之車輛係停著屬靜態，其過失
    較輕微，而死者過失較重，被告甲○○並無前科，素行尚佳，其有自首，肇事迄
    今尚未和解理賠等一切情狀，爰量處拘役四十日，並諭知如易科罰金以三百元折
    算一日。
據上論結，應依刑事訴訟法第三百六十九條第一項前段、第三百六十四條、第二百九
十九條第一項前段，刑法第二百七十六條第二項、第六十二條前段、第四十一條第一
項前段，罰金罰鍰提高標準條例第一條、第二條前段，判決如主文。
本案經檢察官陳國全到庭執行職務。
中    華    民    國      九十      年      十二      月      二十五    日
                              臺灣高等法院高雄分院刑事第八庭
                                  審判長法官  郭雅美
                                        法官  洪兆隆
                              法官  張盛喜
右正本證明與原本無異。
如不服本判決，應於判決送達後十日內向本院提出上訴狀，其未述理由者並應於提
出上訴狀後十日內向本院補提理由書（應附繕本)。
                                      書記官  魏文常
中    華    民    國      九十      年      十二      月      二十七    日
附錄本判決論罪之法條：
刑法二百七十六條第二項
從事業務之人，因業務上之過失犯前項之罪者，處五年以下有期徒刑或拘役，得併科
三千元以下罰金。
                                                                        Ｑ


司法院資訊處製作；財團法人民間司法改革基金會備份。
